# 产品赔偿的会计处理

提问人：草莓 Y 时间：2023-05-22 15:28:35
求问陈版，业务是这样的：
A公司生产的墙壁涂料 销售后，引起质量问题，假设销售金额是 80 万、产品成本是 60 万，现跟客户协商，重新发一批价值 60 万的涂料，然后另外支付现场还原施工费用约 20 万。请问下，这种情况应该怎样进行会计处理会比较合理合规呢？
1 、重新发出的产品 60 万可否计入成本？还是需要计入销售费用——赔偿费用 ？
2 、这 60 万的货品，需要再视同销售交增值税吗？
3 、另外支付 的施工费用 20 万，计入营业外支出，还是计入销售费用——赔偿费用呢？
谢谢！

回答人：chenyiwei
重新发出的产品 60 万计入“销售费用——赔偿费用”。施工费 20 万元也是计入该项目。

提问人：草莓 Y 时间：2023-05-30 09:46:51
感谢版主大人的回复，请问下可以计入成本吗？ 我看到版内好象有一个之前的贴 子，类似案例，作为“销售折让”处理？开红字票再开蓝字票，作为营业成本核算 的

回答人：chenyiwei
实务中也有冲减收入的可能性，但不会计入营业成本。